【裁判字號】    97,易,421
【裁判日期】    970709
【裁判案由】    竊盜
【裁判全文】
臺灣新竹地方法院刑事判決               97年度易字第421號
公  訴  人  臺灣新竹地方法院檢察署檢察官
被      告  丁○○
                    0號
                    現於臺灣新竹監獄另案執行中
上列被告因竊盜案件，經檢察官提起公訴（97年度偵字第1972號
），本院依簡式審判程序判決如下：
    主  文
丁○○犯侵占遺失物罪，處罰金新臺幣捌仟元，如易服勞役以新
臺幣壹仟元折算壹日。又犯攜帶兇器竊盜罪，累犯，處有期徒刑
柒月。扣案之半支剪刀壹把沒收之。又共同犯攜帶兇器竊盜罪，
累犯，處有期徒刑柒月。扣案之半支剪刀壹把沒收之。應執行有
期徒刑壹年。扣案之半支剪刀壹把沒收之。
    事  實
一、丁○○前於民國92年間，因竊盜案件，經本院於93年11月15
    日以93年度易字第538 號判處應執行有期徒刑1 年10月確定
    。復於93年間，因竊盜案件，經臺灣臺南地方法院於93年6
    月11日以93年度易字第328 號判處有期徒刑10月確定。於93
    年間，因違反毒品危害防制條例案件，經本院於93年7 月19
    日以93年度易字第120 號判處有期徒刑4 月確定。又於93年
    間，因違反毒品危害防制條例案件，經本院於93年11月19日
    以93年度易字第532 號判處有期徒刑6 月確定。於94年間，
    因偽造文書案件，經本院於94年11月1 日以94年度訴字第37
    7 號判處有期徒刑7 月確定。上開5 案件，經本院於96年7
    月16日以96年度聲減字第235 號裁定減刑並定其應執行有期
    徒刑1 年11月確定，並於96年7 月16日因執行完畢出監。猶
    不知悔改：
（一）於97年3 月2 日，在新竹火車站廢棄員工宿舍內，發現乙
      ○○所有之車號1193─HN號自用小客車車牌兩面，明知為
      他人遺失之物，竟意圖為自己不法所有，撿拾後侵占入己
      。
（二）復於同97年3 月9 日7 時許，在新竹市關東橋舊火車站前
      ，見丙○○所有之車號P9─4026號自用小客車車門未鎖，
      竟意圖為自己不法之所有，持其所有客觀上具有危險性，
      足以傷害人之身體、生命之半支剪刀，發動電門竊取後供
      代步之用，並為逃避警方查緝，將車號1193─HN號車牌換
      裝至上開竊得之車號P9─4026號自用小客車上。
（三）嗣丁○○之年籍姓名不詳綽號「阿篇」之成年友人提議竊
      車使用，丁○○即與「阿篇」基於意圖為自己不法所有之
      犯意聯絡，於同97年3 月14日6 時許，在新竹市○○路成
      德國中旁，由丁○○持其所有客觀上具有危險性，足以傷
      害人之身體、生命之上開半支剪刀（與犯罪事實（二）之
      剪刀相同），竊取甲○○所有之車號8381─PQ號自用小貨
      車後，交由「阿篇」供代步之用。嗣丁○○於97年3 月16
      日0 時30分許，駕駛懸掛車號1193─HN號車牌之P9─4026
      號自用小客車，行經新竹市○○路臺灣銀行前為警查獲，
      並扣得上開剪刀。丁○○再帶同警方至新竹市○○路之停
      車場內，起獲車號8381─PQ號自用小貨車（其上已懸掛「
      阿篇」嗣後自行竊取之JG─3127號車牌）。
二、案經新竹縣政府警察局橫山分局報請臺灣新竹地方法院檢察
    署檢察官偵查起訴。
    理  由
一、本件被告所犯侵占遺失物、竊盜、加重竊盜等罪，均非死刑
    、無期徒刑、最輕本刑為3 年以上有期徒刑之罪，或非高等
    法院管轄第一審之案件，被告於本院準備程序進行中，就被
    訴事實為有罪之陳述，本院認合於新修正刑事訴訟法第273
    條之1 之規定，逕以簡式審判程序行之，均合先敘明。
二、訊據被告對於上揭犯罪事實，於警詢、偵查中及本院行準備
    程序、簡式審判程序時均坦承不諱，核與被害人丙○○、甲
    ○○於警詢時指訴相符，且有新竹縣政府警察局車輛尋獲電
    腦輸入單、贓物認領保管單等附卷可稽，此外，復有扣案之
    半支剪刀1 把可資佐證，被告自白應與事實相符，本件事證
    明確，被告上開竊盜犯行均堪以認定，應予依法論科。
三、核被告丁○○如犯罪事實欄（一）所為，係犯刑法第337 條
    之侵占遺失物罪；如犯罪事實欄（二）所為，係犯刑法第32
    1 條第1 項第3 款之攜帶兇器竊盜罪；如犯罪事實欄（三）
    所為，係犯刑法第321 條第1 項第3 款之攜帶兇器竊盜罪。
    被告與真實姓名年籍不詳綽號「阿篇」之成年男子間，就事
    實欄（三）之攜帶兇器竊盜犯行，有犯意聯絡及行為分擔，
    為共同正犯。又被告所犯上開三罪，犯意各別，行為不同，
    應予分論併罰。又被告有如犯罪事實欄所載之前案紀錄，並
    於96年7 月16日因執行完畢出監等情，有臺灣高等法院被告
    前案紀錄表在卷為憑，其受徒刑之執行完畢，5 年以內故意
    再犯本件如犯罪事實欄（二）（三）部分之有期徒刑以上之
    2 罪，均為累犯，就犯罪事實欄（二）（三）部分之加重竊
    盜犯行應各依刑法第47條第1 項之規定分別加重其刑。爰審
    酌被告前已有多次竊盜前科，不思以正當途徑獲取財物，實
    值非難，幸被害人已領回失竊財物，損失非鉅，及其犯後尚
    能坦承犯行，且協同員警取回所竊得車輛、態度良好等一切
    情狀，分別量處如主文所示之刑，並就二次加重竊盜罪部分
    定其應執行之刑。
四、扣案之半支剪刀1 把，係被告所有供事實欄（二）（三）所
    用之物，業據其供明在卷，爰依刑法第38條第1 項第2 款之
    規定宣告沒收。
五、據上論斷，應依刑事訴訟法第273 條之1 第1 項、第299 條
    第1項前段，刑法第28條、第321條第1項第3款、第337條、
    第47條第1項、第51條第5款、第42條第3項，第38條第1項第
    2 款，刑法施行法第1條之1，判決如主文。
本案經檢察官楊仲萍到庭執行職務。
中    華    民    國    97    年    7     月    9     日
                  刑事第二庭  法  官  李毓華
以上正本證明與原本無異。
如不服本判決應於收受本判決後10日內向本院提出上訴書狀，上
訴書狀應敘述具體理由。上訴書狀未敘述上訴理由者，應於上訴
期間屆滿後20日內補提理由書狀於本院 (均須按他造當事人之人
數附繕本 )「切勿逕送上級法院」。
中    華    民    國    97    年    7     月    9     日
                              書記官  陳美利
附錄本案論罪科刑法條全文：
中華民國刑法第321條（加重竊盜罪）
犯竊盜罪而有左列情形之一者，處六月以上、五年以下有期徒刑：
一、於夜間侵入住宅或有人居住之建築物、船艦或隱匿其內而犯之者。
二、毀越門扇、牆垣或其他安全設備而犯之者。
三、攜帶兇器而犯之者。
四、結夥三人以上而犯之者。
五、乘火災、水災或其他災害之際而犯之者。
六、在車站或埠頭而犯之者。
前項之未遂犯罰之。
中華民國刑法第337條（侵占遺失物罪）
意圖為自己或第三人不法之所有，而侵占遺失物、漂流物或其他離本人所
持有之物者，處 5 百元以下罰金。


司法院資訊處製作；財團法人民間司法改革基金會備份。
